臺灣臺南地方法院民事判決
108年度勞訴字第75號
原      告  黃金榮
            陳月娥
上二人共同
訴訟代理人  嚴庚辰律師
            嚴奇均律師
被      告  仁德萬龍宮

法定代理人  辛文斌
訴訟代理人  莊美貴律師
上列當事人間請求給付資遣費等事件，本院於民國110年1月12日
言詞辯論終結，判決如下：
    主  文
被告應給付原告黃金榮新臺幣壹拾捌萬柒仟元，及自民國一百零
八年九月十日起至清償日止，按週年利率百分之五計算之利息。
被告應提繳新臺幣壹拾萬捌仟元至原告黃金榮之行政院勞動部勞
工保險局勞工退休金專戶。
原告其餘之訴駁回。
訴訟費用由被告負擔百分之十六，原告陳月娥負擔百分之四十九
，餘由原告黃金榮負擔。
本判決第一項得假執行。但被告如以新臺幣壹拾捌萬柒仟元為原
告黃金榮預供擔保，得免為假執行。
原告其餘假執行之聲請駁回。
    事實及理由
一、原告起訴主張：
　㈠先位部分：原告黃金榮自民國91年8月15日起受僱於被告，擔
    任被告宮廟之廟祝，原告陳月娥則自94年8月15日起受僱於
    被告，負責被告宮廟內之清潔整理工作，原告每人每月工資
    各為新臺幣（下同）15,000元，詎被告更易廟務團隊後，欲
    使原告自行離職，開始對原告百般挑剔刻意刁難，原告不願
    妥協，被告竟於108年6月30日解雇原告。被告給付之工資不
    僅低於法定基本工資，亦未依勞動基準法規定予以原告休假
    ，復因未為原告投保勞工保險，致未依勞工退休金條例按月
    提撥6％之勞工退休基金，而與法不符，從而請求被告應分別
    給付原告低於法定基本工資部分之差額各334,116元；另被
    告受雇期間僅月休2日，因此自103年7月1日至108年6月30日
    止，被告每月應補發原告例假日2日之加班費共計各74,604
    元；又原告受雇擔任廟祝及清潔整理工作，廟宇每遇國定假
    日、民俗節日人潮往往較平日為多，而不能休假，因此自10
    3年7月1日起至108年6月30日止，原告於上開期間內應補發
    國定假日及民俗節日加班費各44,219元；復原告遭被告違法
    解雇後旋向臺南市政府申請勞資爭議調解，並於108年7月11
    日調解不成立，應認兩造已含概括終止契約之意思表示，從
    而被告應補發原告預告工資各23,100元，及分別給付原告黃
    金榮、陳月娥資遣費各390,621元、344,421元；又因被告未
    為原告加入勞工保險，而無依法提撥勞工退休基金，因此被
    告應分別為原告提供勞工退休基金74,760元。為此，爰依僱
    傭之法律關係及勞動基準法第16條第3項、第17條、第21條
    、第24條、第30條、第36條、第37條、第39條、第56條、勞
    工退休金條例第12條等規定，提起本件訴訟等語。並聲明：
    ⒈被告應給付原告黃金榮866,660元，及自起訴狀繕本送達翌
    日起至清償日止，按週年利率5％計算之利息。⒉被告應向勞
    動部勞工保險局為原告黃金榮繳交74,760元。⒊被告應給付
    原告陳月娥820,460元，及自起訴狀繕本送達翌日起至清償
    日止，按週年利率5％計算之利息。⒋被告應向勞動部勞工保
    險局為原告陳月娥繳交74,760元。⒌願供擔保請准宣告假執
    行。
　㈡備位部分：因被告於勞資爭議調解時係稱僅雇用原告黃金榮
    而不及於原告陳月娥，且雇用原告黃金榮每月薪資為30,000
    元，縱然如此，原告黃金榮於受雇期間之103年7月1日起至1
    08年6月30日間，被告未依勞動基準法之規定給予休假，從
    而原告主張被告每月應補發原告例假日2日之加班費共12,00
    0元、國定假日及民俗節日之加班費67,000元、違法解雇之
    預告工資30,000元及資遣費507,300元，且應提繳未按月提
    撥之勞工退休基金108,000元等語。並聲明：⒈被告應給付原
    告黃金榮724,300元，及自起訴狀繕本送達翌日起至清償日
    止，按週年利率5％計算之利息。⒉被告應向勞動部勞工保險
    局為原告黃金榮繳交108,000元。⒊願供擔保請准宣告假執行
    。
二、被告則辯以：原告陳月娥係因與原告黃金榮同住於宮廟內之
    宿舍，才會出現在宮廟內，被告與原告陳月娥間未有僱傭或
    委任關係，原告陳月娥縱有清掃宮廟，亦係基於協助原告黃
    金榮所為。而被告僅有委任原告黃金榮作為廟祝，負責每天
    早晚開關廟門、焚香等固定任務，至於清潔則多由信徒主動
    協助，因此原告黃金榮僅需於固定時間開關廟門、焚香，其
    餘時間均可自行運用，因此被告與原告黃金榮間既非著重於
    原告黃金榮勞務之提供，則其等間係成立委任關係，而非僱
    傭關係，嗣被告發現宮廟內之功德箱內之款項疑遭原告黃金
    榮之子黃泓翔竊取，且原告黃金榮因未常駐於宮廟而時有找
    不到人的情況，又經常發生重複進貨香及金紙，亦未善盡奉
    茶及清潔等職務，並有於宮廟大殿旁水溝便溺等情事，遂與
    原告黃金榮終止聘任關係至108年6月底，因此，被告與原告
    黃金榮間係成立委任關係而非僱傭關係，則原告黃金榮主張
    被告應依勞動基準法及勞工退休條例規定所為之給付，即無
    理由。縱然原告黃金榮與被告間係成立僱傭關係，然其受領
    月薪30,000元，已高出基本薪資甚多，且多數時間都可自行
    運用，因此原告黃金榮於例假日或國定假日、民俗假日從事
    簡單開關廟門及焚香等工作，亦不應再請求加班費等語置辯
    。並聲明：㈠原告之訴駁回。㈡如受不利判決，願供擔保請准
    宣告免為假執行。
三、得心證之理由：
　㈠按當事人主張有利於己之事實者，就其事實有舉證之責任，
    民事訴訟法第277條本文定有明文。經查，原告陳月娥固主
    張與原告黃金榮共同受雇於被告，每月自被告處各受領15,0
    00元，並提出臺南市政府勞資爭議調解紀錄為證（見本院卷
    ㈠第33頁），為被告所否認。然細繹該調解紀錄，僅係原告
    陳月娥其以申請人之身分，向臺南市政府聲請勞資調解之紀
    錄，並無任何被告與原告陳月娥間成立僱傭關係細之證明，
    且於該次調解過程，被告亦否認與原告陳月娥間有成立僱傭
    關係，嗣於本院審理時，依被告所提出之每月報酬簽收資料
    （見本院卷㈡第121頁至第125頁），亦僅顯示原告黃金榮有
    簽收受領每月30,000元，然未見及原告陳月娥有何自被告處
    受領報酬之情事，復依證人證人即仁德萬龍官委員宋瑞榮具
    結證述：被告只有請黃金榮1個廟公，因為女人不可以爬上
    王船，因此不會請女人來做廟公等語綦詳（見本院卷㈠第509
    頁），就此，原告陳月娥亦未再進一步提出其他理由或證據
    資料以實其說，是原告陳月娥上開之主張難認有據，從而原
    告先位部分為無理由。
　㈡原告黃金榮與被告間成立勞動關係，理由析述如下：
　⒈按勞動契約與以提供勞務為手段之委任契約之主要區別，在
    於提供勞務者與企業主間，其於人格上、經濟上及組織上從
    屬性之有無（最高法院104年度台上字第1294號判決參照）
    ，所謂「人格從屬性」係指勞工對於自己工作時間不能自行
    支配，且對於雇主工作上之指揮監督有服從之義務；所謂「
    經濟上從屬性」係指勞工完全被納入雇主經濟組織與生產結
    構之內，亦即勞工不是為自己之營業而勞動，而是從屬於雇
    主，為雇主之目的而勞動。復按勞動契約與委任契約固均約
    定以勞動力之提供作為契約當事人給付之標的，惟勞動契約
    係當事人之一方，在從屬於他方之關係下提供職業上之勞動
    力，他方給付報酬之契約，與委任契約之受任人處理委任事
    務時，並非基於從屬關係且可能無償者不同（最高法院108
    年度台上字第1354號判決參照）。又適用勞動基準法以具有
    僱傭關係為前提，事業單位與勞工間如具僱傭關係，且為法
    定或指定適用之行業或工作者，其勞動條件即有該法之適用
    。事業單位應否適用勞動基準法，依該法第3條及同法施行
    細則第3條規定，係依中華民國行業標準分類規定之「場所
    單位」之主要經濟活動為其分類基礎。而依中華民國行業標
    準分類第6次修訂版規定，凡設有主持人，並備經典、法物
    ，經常供公眾從事宗教儀式及宗教活動之寺、廟、堂、壇、
    庵、觀、院等，係歸屬於「傳教機構」，業經公告自99年1
    月1日起適用勞動基準法，亦有勞動部109年4月29日勞動條1
    字第1090008383號函在卷可佐（見本院卷㈠第547頁）。據此
    ，傳教機構與所僱勞工間如具僱傭關係者，自有勞動基準法
    之適用。
　⒉查原告黃金榮自103年7月1日起擔任被告之廟祝一職，而依被
    告之管理委員會懸掛於宮廟辦公室內，所頒布之工作守則係
    記載，廟祝之工作內容包括「一、本宮所有神殿每日早晚奉
    香工作。二、本宮辦理祭典、祭祀之各項有關庶務工作。三
    、本宮有所神像、法器等公物管理及借用登記。四、本宮內
    外環境整潔及宮內安全維護工作。五、本宮來賓、香客之接
    待服務。六、本宮廣場夜市清潔規費之收取。七、本宮其他
    相關之庶務工作等」等規範（見本院卷㈠第447頁），而依證
    人宋瑞榮具結證稱：工作守則之前就有拿給黃金榮看過，而
    伊本身也曾拿給黃金榮看過，告知黃金榮清潔工作包含在工
    作範圍內，也要負責每天廟門的開廟、關廟等語明確（見本
    院卷㈠第508頁）及證人即仁德萬龍官財務委員吳進興於本院
    時具結證述：黃金榮份內的工作就是照著工作守則的內容去
    做，廟裡清掃、捐獻收錢交給委員會等語綦詳（見本院卷㈡
    第28頁），顯見原告黃金榮應已知悉工作守則之內容，且其
    所提供之勞務均係為被告而為之，並非為自己之利益，復依
    上開工作守則之記載，原告黃金榮之工作內容均已明定，而
    不得任意違反，堪認原告黃金榮與被告間具有經濟上之獨立
    性與人格上之獨立性，且原告黃金榮擔任被告之廟祝，負責
    上開工作內容，顯已為被告之管理委員會納為組織內之一員
    ，亦具有組織從屬性，從而原告黃金榮主張其與被告間係屬
    勞動關係，應屬有據。
　㈢原告黃金榮主張被告應給付例假日加班費120,000元、國定假
    日及民俗假日加班費67,000元部分，均屬有據：
　⒈按勞工每7日中應有2日之休息，其中1日為例假，1日為休息
    日。內政部所定應放假之紀念日、節日、勞動節及其他中央
    主管機關指定應放假日，均應休假。第36條所定之例假、休
    息日、第37條所定之休假，工資應由雇主照給。雇主經徵得
    勞工同意於休假日工作者，工資應加倍發給。勞動基準法第
    36條第1項、第37條第1項及第39條分別定有明文。
　⒉經查，原告黃金榮主張其於受僱期間，每月月休應為8日，然
    時常月休僅2日，甚或根本均未休息，因此認被告應給付每
    月2日之例假日加班費，另於國定假日及民俗假日期間，宮
    廟人潮更多，其更因此未能休息，因此主張被告應以原告黃
    金榮每月薪資30,000元，分別依附表一、附表二所示之日數
    給付加班費等語，而被告就附表一、二所示之原告黃金榮未
    休假之日數亦表示不爭執（見本院卷㈡第138頁、第162頁至
    第163頁），從而原告請求被告應給付例假日加班費120,000
    元、國定假日及民俗假日加班費67,000元（計算式均詳如附
    表一、二所示），核屬有據。
　㈣原告黃金榮請求被告提繳勞退新制退休金108,000元部分，為
    有理由：
　⒈按雇主應為適用勞退條例之勞工，按月提繳退休金，儲存於
    勞工保險局設立之勞工退休金個人專戶。雇主每月負擔之勞
    工退休金提繳率，不得低於勞工每月工資6％，勞工退休金條
    例第6條第1項、第14條第1項定有明文。依同條例第31條第1
    項規定，雇主未依該條例之規定按月提繳或足額提繳勞工退
    休金，致勞工受有損害者，勞工得向雇主請求損害賠償。該
    專戶內之本金及累積收益屬勞工所有，僅於未符合同條例第
    24條第1項所定請領退休金規定之前，不得領取。是雇主未
    依該條例之規定，按月提繳或足額提繳勞工退休金者，將減
    損勞工退休金專戶之本金及累積收益，勞工之財產受有損害
    ，自得依該條例第31條第1項規定請求損害賠償；於勞工尚
    不得請領退休金之情形，亦得請求雇主將未提繳或未足額提
    繳之金額繳納至其退休金專戶，以回復原狀（最高法院101
    年度台上字第1602號判決參照）。
　⒉經查，原告主張被告未曾替其提撥勞工退休金，有原告勞保
    與就保紀錄查詢表及勞工退休金個人專戶明細資料附卷可參
    （本院卷㈠第89至99頁），是依原告黃金榮主張其每月薪資3
    0,000元計算，則被告應依附表三所示提繳勞退新制退休金
    共108,000元，為有理由。
　㈤被告依勞動基準法第12條第1項第4款規定終止兩造間勞動契
    約，應屬合法，從而原告黃金榮請求被告給付預告工資及資
    遣費部分，為無理由：
　⒈按勞工違反勞動契約或工作規則，情節重大者，雇主得不經
    預告終止契約；依第12條規定終止勞動契約者，勞工不得向
    雇主請求加發預告期間工資及資遣費，勞動基準法第12條第
    1項第4款、第18條第1款定有明文。而所謂重大，參酌雇主
    為維護企業內部秩序，對於不守紀律之公司勞工得以懲處，
    而懲戒手段中，以懲戒解僱終止勞雇雙方之勞動契約關係所
    導致之後果最為嚴重，當屬憲法保障工作權之核心範圍，因
    此在期待雇主之範圍內，捨解僱而採用對勞工權益影響較輕
    之措施，應符合憲法保障工作權之價值。故判斷勞工違反工
    作規則之程度，應依社會一般通念，依事業之性質與需要，
    判斷該勞工違反勞動契約或工作規則之行為，其影響雇主對
    事業統制權及企業秩序之程度，是否已達期待雇主繼續勞動
    契約甚至僅至預告期間均已不能期待之狀況。
　⒉稽之證人許和興於本院時具結證稱：伊係仁德萬龍官之管理
    委員，於上一屆管理委員會時，就有人以廟裡都是鳥屎，都
    沒有清理，提議要把黃金榮解約，但是管理人辛海南不同意
    ，這屆委員會又發生過同樣的事情，神明案桌上都是鳥屎，
    沒有清理，信徒因此在罵，此外，王船也沒有燒香，供品也
    放到發霉，委員會都有跟黃金榮說過，但黃金榮都不改進，
    所以有委員就很生氣，要開臨時動議題提議解約黃金榮等語
    明確（見本院卷㈠第494頁至第499頁）、證人宋榮瑞於本院
    時具結證述：伊是仁德萬龍官之委員，於106年12月從美國
    回來，有請神尊進廟裡殿內，殿內裡面有開設神壇，神壇裡
    面有鎖，只有廟公開門才可以進去，但伊將神尊請進神壇後
    發現，神壇內神尊的位置都是鳥屎，還有灰土，非常髒，斯
    時伊曾問黃金榮多久沒清理了，但黃金榮沒有回答，因此10
    7年5月伊有提案指廟公這些工作都沒有做，很不應該，後來
    107年12月再回去時，伊又把神尊請入神壇，但是看到裡面
    還是一樣很多鳥屎跟灰土，因此再次詢問黃金榮多久沒有清
    掃，但黃金榮依然沒有回答，然後伊去外面點香，看到案桌
    沒有香，也都佈滿了鳥屎，廟裡固然有多達7個殿，但伊曾
    經有交代黃金榮只掃3個天公爐，每個爐都要點1支香，1支
    香差不多可以撐12小時，所以1天只要點2支香就好，早晚燒
    香奉茶，這是最基本的，但黃金榮都做不到，108年1月，伊
    有跟黃金榮說如果繼續這樣不改善，就無法繼續聘任，因此
    到了108年6月，委員們就開會同意終止與黃金榮之契約關係
    ，並於108年6月17日以存證信函告知黃金榮無法繼續做下去
    ，於108年6月30日黃金榮離開當日，伊跟配偶接手廟公的工
    作，當伊爬上王船發現，茶杯內全部都發霉轉黑，看了真的
    會怕，顯見黃金榮長久沒有清理。此外，108年2月伊有交代
    黃金榮，不用叫這麼多金銀紙，但是同月28日黃金榮還是叫
    了金紙40捆，天公金叫了400份等，幾乎是平日4倍之多，可
    是伊於同月29日問黃金榮簽收的金紙放到哪裡去，伊卻回答
    不知道，同樣的狀況，在108年4月間也發生，再者，廟裡有
    1組太師椅跟桌子，後來也不見了，伊詢問黃金榮，黃金榮
    卻回答不知道，這些東西如果有人要借都要去登記，但是都
    沒有看到借用之登記資料，黃金榮的作為根本與工作守則所
    規範的不同，工作守則之前就有拿給黃金榮看過，而伊本身
    也曾拿給黃金榮看過，告知黃金榮清潔工作包含在工作範圍
    內，也包含每天開關廟門等語詳盡（見本院卷㈠第500頁至第
    510頁），又證人即宋榮瑞之配偶曾美美於本院審理時具結
    證稱：伊於6月30日有與宋榮瑞一起去廟裡幫忙洗茶杯，當
    宋榮瑞把王船上的茶杯拿下來叫伊幫忙洗時，茶杯裡面都已
    經發霉且發黑等語（見本院卷㈠第511頁），再依證人吳進興
    於本院審理時具結證稱：伊係仁德萬龍官之財務委員，因為
    住家離廟很近，所以幾乎每天都會去，伊知道黃金榮像是拜
    拜、點香、奉茶等每天都要處理的事情，有時都沒有做，也
    沒有爬上去燒香，然後每天早上要清掃，也沒有掃，都是廟
    裡的義工在做，且宮廟內之藝術香爐、太師椅都不見了，甚
    至連空白的感謝狀都不見，是伊要做帳時才發現，所以才於
    108年6月13日告知黃金榮只做到6月底，並於同月17日以存
    證信函告知，但黃金榮於離職前的這段時間，可能想說要離
    開了，還將廟裡的東西隨意送人。另委員會要解職黃金榮前
    ，有請調解委員去處理，要黃金榮注意、改善，復於108年3
    、4月時，伊與總務組長宋榮瑞也有跟黃金榮提醒，但都沒
    有改善等語（見本院卷㈡第22頁至第30頁），而原告黃金榮
    因任職期間，經常違反上開工作守則，屢勸不聽，而且態度
    變本加厲，而遭仁德萬龍官管理委員會決議解職，亦有臺南
    市仁德萬龍官第11屆管理委員會第一次緊急臨時會開會通知
    、簽到簿、會議記錄存卷可參（見本院卷㈠第529頁至第533
    頁），可認原告黃金榮已多次遭告誡仍未見改善，堪認原告
    前揭所為，已嚴重損及兩造間之勞動信賴關係，導致勞動關
    係進行受到相當干擾，而達違反工作規則情節重大之程度，
    故有賦予雇主立即終止勞動契約關係權利之必要，且被告於
    解雇原告黃金榮前，業已多次提醒促其改善未果，而符合解
    僱之最後手段性。從而被告依勞動基準法第12條第1項第4款
    規定與原告終止勞動契約，於法自屬有據，從而依前揭勞動
    基準法第18條第1款之規定，原告黃金榮請求被告給付預告
    工資及資遣費部分，即屬無據。
　⒊至原告黃金榮固主張被告為管理人制度，惟本件乃係由管理
    委員會決議解聘原告黃金榮，於法自有未洽，且該管理委員
    會決議當日亦有不足數之情云云。惟查，依臺南市仁德區萬
    龍官組織章程第11條雖規定設置管理人1人，綜理本宮事物
    （見本院卷㈠第131頁），然此並非剝奪被告不能透過管理委
    員會議決特定事項，而本件被告管理委員會於108年6月9日
    召開緊急臨時會議，議決原告黃金榮之解聘案，出席委員人
    數已過半數，且於會議進行中出席之委員均無異議通過解聘
    原告黃金榮一節，業據證人吳進興於本院時證述明確（見本
    院卷㈡第25頁），並有會議記錄在卷可佐（見本院卷㈠第533
    頁），且於該次出席臨時會議之委員中，亦包含被告之管理
    人辛文斌參與其中，且贊成解聘原告黃金榮等情以觀，要難
    認上開決議過程有何違法或具重大瑕疵之處，是原告黃金榮
    就此部分之主張，難認可採。
四、綜上所述，原告黃金榮得請求被告給付例假日加班費120,00
    0元、國定假日及民俗假日加班費67,000元，共計187,000 
    元。原告黃金榮並得請求被告提繳勞退新制退休金108,000
    元。從而，原告黃金榮請求被告給付187,000元，及自起訴
    狀繕本送達翌日即108年9月10日（送達證書見本院卷㈠第109
    頁）起至清償日止，按週年利率5％計算之利息，並請求被告
    提繳勞退新制退休金108,000元至原告黃金榮之行政院勞動
    部勞工保險局勞工退休金專戶，為有理由，應予准許，逾此
    範圍之請求，為無理由，應予駁回。
五、原告黃金榮固陳明就備位部分訴之聲明第1 項願供擔保，聲
    請宣告假執行，惟本件所命第1 項給付之金額未逾500,000 
    元，依民事訴訟法第389 條第1 項第5 款規定，應依職權為
    假執行之宣告。併依同法第392 條第2 項規定，依被告之聲
    請，酌定相當擔保金後諭知免為假執行之宣告。至原告2人
    敗訴部分，其假執行之聲請已失所附麗，應併予駁回。
六、本件為判決基礎之事證已臻明確，兩造其餘攻擊防禦方法及
    舉證，經本院斟酌後，認為均不足影響本判決之結果，爰不
    逐一論列，附此敘明。
七、訴訟費用負擔之依據：民事訴訟法第79條、第85條第1項但
    書。　　
中　　華　　民　　國　　110 　年　　2 　　月　　23　　日
                  勞動法庭　法  官　施志遠  
以上正本係照原本作成。
如對本判決上訴，須於判決送達後20日內向本院提出上訴狀。
如委任律師提起上訴者，應一併繳納上訴審裁判費。
中　　華　　民　　國　　110 　年　　2 　　月　　24　　日
                           　書記官　李慈容
【附表一】：原告黃金榮例假日加班費計算表     時間 每月薪資 （新臺幣） 換算日薪 （新臺幣） 應補發日數（以每月2日計算） 總額 （新臺幣） 103/07/01- 103/12/31 30,000元 1,000元 12日 12,000元 104/01/01- 104/07/01 30,000元 1,000元 12日 12,000元 104/07/01- 104/12/31 30,000元 1,000元 12日 12,000元 105/01/01- 105/12/31 30,000元 1,000元 12日 24,000元 106/01/01- 106/12/31 30,000元 1,000元 12日 24,000元 107/01/01- 107/12/31 30,000元 1,000元 12日 24,000元 108/01/01- 108/6/30 30,000元 1,000元 12日 12,000元 總計為120,000元     

【附表二】：原告黃金榮國定假日及民俗節日加班費計算表    時間 國定假日及民俗節日日數 每日薪資 （新臺幣） 加班費 （新臺幣） 103/07/01- 103/12/31 4日 1,000元 4,000元 104/01/01- 104/07/01 10日 1,000元 10,000元 104/07/01- 104/12/31 2日 1,000元 2,000元 105/01/01- 105/12/31 14日 1,000元 14,000元 106/01/01- 106/12/31 14日 1,000元 14,000元 107/01/01- 107/12/31 12日 1,000元 12,000元 108/01/01- 108/06/30 11日 1,000元 11,000元 總計為67,000元    

【附表三】：原告黃金榮勞工退休基金計算表　　　　　　     時間 月薪(新臺幣) 勞工退休基金 月數 總額(新臺幣) 103/07/01- 103/12/31 30,000元 1,800元 6個月 10,800元 104/01/01- 104/07/01 30,000元 1,800元 6個月 10,800元 104/07/01- 104/12/31 30,000元 1,800元 6個月 10,800元 105/01/01- 105/12/31 30,000元 1,800元 12個月 21,600元 106/01/01- 106/12/31 30,000元 1,800元 12個月 21,600元 107/01/01- 107/12/31 30,000元 1,800元 12個月 21,600元 108/01/01- 108/06/30 30,000元 1,800元 6個月 10,800元 總計為108,000元